【裁判字號】    96,訴,5540
【裁判日期】    970229
【裁判案由】    偽證
【裁判全文】
臺灣高雄地方法院刑事判決              96年度訴字第5540號
公  訴  人  臺灣高雄地方法院檢察署檢察官
被      告  乙○○
                    （現另案在台灣高雄監獄執行中）
上列被告因偽證案件，經檢察官提起公訴（96年度偵緝字第3281
號），嗣被告於本院審判程序中就被訴事實為有罪之陳述，經詢
問公訴人、被告意見後，合議庭乃裁定改行簡式審判程序，本院
判決如下：
    主  文
乙○○證人，於執行審判職務之公署審判時，於案情有重要關係
之事項，供前具結，而為虛偽陳述，累犯，處有期徒刑肆月，減
為有期徒刑貳月。
    事  實
一、乙○○前於民國91年間，因犯竊盜罪，經本院以91年度易字
    第2763號判處有期徒刑10月確定；又因違反毒品危害防制條
    例案件，經本院以92年度訴字第139 號判處有期徒刑10月、
    6 月，並定其應執行有期徒刑1 年2 月確定；再因偽造文書
    案件，經本院以91年度訴字第3644號判處有期徒刑3 月確定
    。上開各罪，經本院以93年度聲字第371 號裁定定其應執行
    有期徒刑2 年3 月確定，於94年7 月31日縮短刑期執行完畢
    。
二、乙○○明知其與甲○○確實共同基於意圖為自己不法所有之
    犯意聯絡，於95年11月16日0 時30分許，在高雄市鼓山區○
    ○○路161 巷50弄內，由甲○○負責把風，而由乙○○先後
    撬開張瑞明所有車牌號碼ZKW-813 號機車之置物箱及張孫桂
    秀所有車牌號碼GYB-583 號機車之置物箱，著手竊取上開機
    車置物箱內之財物，嗣因置物箱內均未放置有價值之物，方
    未得逞（乙○○涉嫌共同竊盜部份，業經臺灣高雄地方法院
    檢察署檢察官以96年度偵字第28801 號提起公訴，以96年度
    易字第3548號繫屬本院；甲○○所犯共同竊盜部份，業經本
    院以95年度易字第2252號判處有期徒刑6 月確定）。詎乙○
    ○於95年度易字第2252號被告甲○○被訴竊盜案件審理中，
    96 年3月23日上午10時30分許，在本院刑事第18法庭，執行
    審判職務之公署審判時，經告知有拒絕證言權後，不拒絕作
    證，基於偽證之犯意，以證人身分，就甲○○有無參與竊盜
    之具有重要關係事項，供前具結而虛偽陳述：「我載她（甲
    ○○）去時，那時那輛車子是被告的，一開始我們去繞，後
    來到鼓山那裡向被告介紹我的國小，並說我跟我之前女朋友
    的事情，結果被告吃醋，我就停下來，叫她等一下，我就走
    去廟那邊，後來我就坐在廟的階梯那裡，後來我回去找被告
    ，被告跟機車都沒有在那裡。」、「（問：有無去撬開機車
    之置物箱？）沒有。」、「（問：到底有無竊盜？）沒有。
    」等語，足以影響裁判之結果。
三、案經本院告發及臺灣高雄地方法院檢察署檢察官自動檢舉簽
    分偵查起訴。
    理  由
一、本件被告乙○○所犯係死刑、無期徒刑、最輕本刑為3 年以
    上有期徒刑以外之罪，其於本院審判程序中就被訴事實為有
    罪之陳述，經本院告知簡式審判程序之旨，並聽取公訴人及
    被告之意見後，合議庭裁定進行簡式審判程序，合先敘明。
    又因本件改行簡式審判程序之故，依刑事訴訟法第159 條第
    2 項之規定，本件並無傳聞證據法則之適用。
二、上開犯罪事實，業據被告乙○○於本院審理中坦白承認（詳
    本院卷第50頁第2 行），並有本院96年3 月23日審判筆錄、
    結文附卷可參（見本院95年度易字第2252號卷第52至53、60
    頁）。又被告就其於95年11月16日0 時30分許，在高雄市鼓
    山區○○○路161 巷50弄內，是否撬開機車置物箱、有無竊
    盜及其與甲○○前往案發地點之原因、在案發地點從事何事
    等足以供佐證、判斷甲○○究有無涉嫌竊盜之事作證，所證
    述事項自屬與案情有重要關係之事項，竟為如事實欄所示之
    虛偽陳述，是其偽證犯行，堪以認定。
三、核被告乙○○所為，係犯刑法第168 條之偽證罪。公訴意旨
    雖僅就被告為「我載她（甲○○）去時，那時那輛車子是被
    告的，一開始我們去繞，後來到鼓山那裡向被告介紹我的國
    小，並說我跟我之前女朋友的事情，結果被告吃醋，我就停
    下來，叫她等一下，我就走去廟那邊，後來我就坐在廟的階
    梯那裡，後來我回去找被告，被告跟機車都沒有在那裡。」
    、「（問：到底有無竊盜？）沒有。」等虛偽陳述提起公訴
    ，然檢察官就犯罪事實之一部起訴者，效力及於全部，刑事
    訴訟法第267 條定有明文。因被告於上開審判程序中，除為
    上開虛偽陳述外，另為「（問：有無去撬開機車之置物箱？
    ）沒有」之虛偽陳述，而此部分之事實與前開經起訴部分之
    事實，均係就同一重要事項所為之同一虛偽陳述，應認係一
    偽證行為之數個接續舉動，為單純一罪，依上開規定，即為
    起訴效力所及，本院自應併予審究。被告前因犯竊盜罪，經
    本院以91年度易字第2763號判處有期徒刑10月確定；又因違
    反毒品危害防制條例案件，經本院以92年度訴字第139 號判
    處有期徒刑10月、6 月，並定其應執行有期徒刑1 年2 月確
    定；再因偽造文書案件，經本院以91年度訴字第3644號判處
    有期徒刑3 月確定，上開各罪，經本院以93年度聲字第371
    號裁定定其應執行有期徒刑2 年3 月確定，於94年7 月31日
    縮短刑期執行完畢等情，有臺灣高等法院被告前案紀錄表在
    卷可參。被告於有期徒刑執行完畢後5 年內，故意再犯本件
    有期徒刑以上之罪，為累犯，應依刑法第47條第1 項之規定
    ，加重其刑。爰審酌被告於本院另案審理中，本得依法具得
    證言，卻於放棄行使拒絕證言權後，竟於具結後為虛偽證詞
    ，妨害國家司法權之正當行使，原應從重量刑；惟考量其犯
    後坦承犯行，又所虛偽證述部分，攸關己身竊盜刑責，念及
    其虛偽陳述之動機及被告已有悔意等一切情狀，量處如主文
    所示之刑。又被告犯罪之時間係在96年4 月24日之前，所犯
    之罪核與中華民國九十六年罪犯減刑條例第2 條第1 項之規
    定相符，復無同條例第3 條規定之除外情事存在，應依同條
    例第2 條第1 項第3 款規定減其刑期2 分之1 。
據上論斷，應依刑事訴訟法第273 條之1 第1 項、第299 條第1
項前段，刑法第168 條、第47條第1 項，中華民國九十六年罪犯
減刑條例第2 條第1 項第3 款、第7 條，判決如主文。
本案經檢察官丙○○到庭執行職務。
中    華    民    國    97    年    2     月    29    日
                  刑事第十五庭  審判長法  官  方百正
                                      法  官  方錦源
                                      法  官  戴韻玲
上列正本證明與原本無異。
如不服本判決，應於收受送達後10日內敘明理由向本院提出上訴
書狀。
中    華    民    國    97    年    2     月    29    日
                                      書記官  楊馥如
附錄本案論罪科刑法條全文
刑法第168條︰
於執行審判職務之公署審判時或於檢查官偵查時，證人、鑑定人
、通譯於案情有重要關係之事項，供前或供後具結，而為虛偽陳
述者，處七年以下有期徒刑。


司法院資訊處製作；財團法人民間司法改革基金會備份。
